臺灣桃園地方法院民事裁定            100年度家聲字第261號
聲  請  人  蔡沅漳
相  對  人  陳  雪
上列當事人間請求認可大陸地區裁判事件，本院裁定如下：
    主  文
大陸地區江西省石城縣人民法院（2010）石民一〈屏〉初字第71
號民事判決（中華民國99年4 月4 日確定）應予認可。
聲請程序費用由相對人負擔。
    理  由
一、按「在大陸地區作成之民事確定裁判、民事仲裁判斷，不違
    背臺灣地區公共秩序或善良風俗者，得聲請法院裁定認可（
    第一項）。」、「前二項規定，以在台灣地區作成之民事確
    定裁判、民事仲裁判斷，得聲請大陸地區法院裁定認可或為
    執行名義者，始適用之（第三項）。」，我國臺灣地區與大
    陸地區人民關係條例第74條第1 項、第3 項定有明文。
二、本件聲請意旨略以：兩造原為夫妻，於民國98年（西元2009
    年）4 月21日結婚，嗣於民國99年3 月11日經大陸地區江西
    省石城縣人民法院以（2010）石民一〈屏〉初字第71號民事
    判決離婚確定（中華民國99年4 月4 日確定）。為此，聲請
    本院裁定認可該民事確定判決等語，並提出該判決書正本、
    生效證明（按即確定證明書）影本等為證。
三、按中華人民共和國最高人民法院於西元1998年（即民國87年
    ）01月15日通過公布，自87年05月26日起施行之法釋字第（
    1998）11號「最高人民法院關於人民法院認可台灣地區有關
    法院民事判決的規定」之司法解釋，其中第2 條規定：「台
    灣地區有關法院的民事判決，當事人的住所地、經常居住地
    或者被執行財產所在地在其他省、自治區、直轄巿的，當事
    人可以根據本規定向人民法院申請認可」，有我國台灣高等
    法院民國87年07月28日（87）院仁文速字第10023 號函暨檢
    附中華人民共和國最高人民法院法釋字第（1998）11號「最
    高人民法院關於人民法院認可台灣地區有關法院民事判決的
    規定」之司法解釋可憑，是以在我國作成之民事確定判決，
    因前開規定施行得以聲請中華人民共和國人民法院之認可，
    故中華人民共和國人民法院作成之民事確定裁判、民事仲裁
    判斷，亦得聲請我法院裁定認可。
四、經查，聲請人之主張，有其提出之上揭書件附卷可證，核該
    大陸地區江西省石城縣人民法院（2010）石民一〈屏〉初字
    第71號所為之確定民事判決係略以：兩造經人介紹認識後，
    以網路及電話聯絡，缺乏充分之了解，即於西元2009年（即
    民國98年）4 月21日登記結婚，結婚後原告（按即相對人）
    曾到台灣與被告（按即聲請人）共同生活。未久，因個性、
    生活習慣以及文化教養等差異甚大，原告旋於民國98年12月
    間返回大陸，此後即未曾再共同生活，無法建立夫妻感情，
    維繫婚姻之情緣不再為理由，且依被告提出之書面意見亦表
    示同意離婚，而判准原告與被告離婚在案，核與我國民法第
    1052條第2 項所定「有前項以外之重大事由，難以維持婚姻
    者，夫妻之一方得請求離婚」之精神相符，亦不違背我國公
    共秩序或善良風俗，依首揭規定，自應准予認可。
五、依非訟事件法第21條第2 項、民事訴訟法第95條、第78條，
    裁定如主文。
中    華    民    國   100    年    8     月    11    日
                        家事法庭法  官  鄭新後
以上正本證明與原本無異。
如對本裁定抗告，須於裁定送達後10日內向本院提出抗告狀。
中    華    民    國   100    年    8     月    11    日
                                書記官  許家齡